【裁判字號】    89,易,187
【裁判日期】    890229
【裁判案由】    竊盜
【裁判全文】
臺灣高雄地方法院刑事判決                          八十九年度易字第一八七號
    公  訴  人  臺灣高雄地方法院檢察署檢察官
    被      告  甲○○
右列被告因竊盜案件，經檢察官提起公訴（八十八年度偵字第二七一二二號），本院
判決如左：
    主    文
甲○○攜帶兇器毀損門扇竊盜，累犯，處有期徒刑拾月。
扣案之鐵絲壹條、拔釘器壹支，均沒收。
    事    實
一、甲○○前曾於民國（下同）八十四年一月十九日因麻醉藥品管理條例案件，經本
    院判處有期徒刑二月，如易科罰金，以三百元折算一日，於八十四年二月十日判
    決確定，八十四年三月十五日送監執行，復於八十四年二月二十三日因施用毒品
    案件，經本院判處有期徒刑三年三月確定，嗣經定應執行刑為有期徒刑三年四月
    ，於八十五年十月十四日，經裁定假釋付保護管束，期間至八十七年八月二十三
    日止，假釋未經撤銷，其未執行刑以已執行論。詎仍不知悔改，意圖為自己不法
    所有，於八十八年十一月三日下午一時十五分許，攜帶其所有之鐵絲一條、及客
    觀上足供行兇之拔釘器一支，至高雄縣大寮鄉○○村○○街二巷十四號乙○○住
    處，攀爬上乙○○住處二樓陽台，以前開拔釘器破壞二樓落地鋁門鎖後，侵入該
    住宅（侵入住宅部分未據告訴）竊取乙○○所有之照相機一部、按摩器一台、顯
    微鏡一台、鑰匙三支、及新臺幣（下同）硬幣七千元（五十元硬幣一百三十枚，
    一元硬幣五百枚），得手後，將之置放於在乙○○住處所拿之袋子內，而欲攀爬
    圍牆離去時，適為乙○○當場發現，報警查獲，取回上開竊取之物品，並扣得鐵
    絲一條、拔釘器一支。
二、案經高雄縣警察局林園分局移送臺灣高雄地方法院檢察署檢察官偵查起訴。
    理    由
一、訊據被告甲○○對於右揭攜帶鐵絲一條、拔釘器一支侵入乙○○住宅竊盜之情，
    固不否認，惟辯稱：我沒有破壞門窗云云。惟查，被告侵入乙○○住宅竊盜，確
    有破壞落地鋁門鎖之情，業據被告於警訊時供承明確，核與被害人乙○○於警訊
    時指訴情節相符，是被告此之所辯無非係圖避重就輕卸責之詞，委無足採。此外
    右揭事實，並據被害人乙○○於警訊時指訴明確，並有領據一紙附卷可稽，且有
    鐵絲一條、拔釘器一支扣案足資佐證。事證明確，被告右揭犯行，洵堪認定。
二、查被告攜帶客觀上足對人之生命、身體、安全構成威脅具有危險性之拔釘器一支
    ，且破壞被害人住處二樓落地鋁門鎖後，侵入該住宅竊盜（侵入住宅部分未據告
    訴）。故被告所為，係犯刑法第三百二十一條第一項第三款、第二款之攜帶兇器
    毀損門扇竊盜罪。查被告前曾於八十四年一月十九日因麻醉藥品管理條例案件，
    經本院判處有期徒刑二月，如易科罰金，以三百元折算一日，於八十四年二月十
    日判決確定，八十四年三月十五日送監執行，復於八十四年二月二十三日因施用
    毒品案件，經本院判處有期徒刑三年三月確定，嗣經定應執行刑為有期徒刑三年
    四月，於八十五年十月十四日，經裁定假釋付保護管束，期間至八十七年八月二
    十三日止，假釋未經撤銷，其未執行刑以已執行論之事實，此有臺灣高雄地方法
    院檢察署刑案資料查註紀錄表在卷可按，其於五年之內再犯有期徒刑以上之本罪
    ，係屬累犯，應依刑法第四十七條之規定加重其刑。爰審酌被告有施用毒品之不
    良素行，不知戒慎警惕，竟恣意侵入他人住處竊取財物，助長社會偷盜之風，且
    危及住居生活安全，惟念其犯罪後坦承犯行，態度良好，且所竊取財之價值及業
    已被害人領回減少被害人損失等一切情狀，量處如主文所示之刑，以資懲儆。至
    於扣案之鐵絲一條、拔釘器一支，係屬被告所有供犯前開之罪所用之物，業據被
    告於警訊時供承明確，其雖於本院審理時否認為其所有，然此係屬被告避重就輕
    卸責之詞，委無足採，是上開扣案物品，仍應依刑法第三十八條第一項第二款之
    規定，予以宣告沒收。
據上論斷，應依刑事訴訟法第二百九十九條第一項前段，刑法第三百二十一條第一項
第三款、第二款、第四十七條、第三十八條第一項第二款，判決如主文。
中      華      民      國    八十九    年      二      月    二十九    日
                                  臺灣高雄地方法院刑事庭
                                      法  官  顏  世  傑
右正本證明與原本無異。
如不服本判決，應於判決送達後十日內，向本院提出上訴狀。
                                      書記官  呂  怜  勳
中      華      民      國    八十九    年      三      月      一      日
附錄本案論罪科刑法條：
刑法第三百二十一條第一項第三款：
犯竊盜罪而有左列情形之一者，處六月以上五年以下有期徒刑：
  二、毀越門扇、牆垣或其他安全設備而犯之者。
  三、攜帶兇器而犯之者。


司法院資訊處製作；財團法人民間司法改革基金會備份。
